臺灣臺南地方法院臺南簡易庭民事裁定
109年度南小聲字第11號
聲  請  人  李佳珍  
上列聲請人因與沈美玲間請求侵權行為損害賠償事件（本院109
年度南小字第2220號），聲請交付法庭錄音光碟，本院裁定如下
：
    主  文
聲請人於繳納費用後，准予交付本院109年度南小字第2220號侵
權行為損害賠償事件於民國109年12月10日言詞辯論期日之法庭
錄音光碟予聲請人。
聲請人就第一項所示錄音光碟內容，不得散布、公開播送，或為
非正當目的使用。
聲請費用由聲請人負擔。
    理  由
一、當事人及依法得聲請閱覽卷宗之人，因主張或維護其法律上
    利益，得於開庭翌日起至裁判確定後6個月內，繳納費用聲
    請法院許可交付法庭錄音或錄影內容。當事人及依法得聲請
    閱覽卷宗之人，因主張或維護其法律上利益，聲請交付法庭
    錄音或錄影內容時，應敘明理由，由法院為許可與否之裁定
    。前項聲請經法院裁定許可者，每張光碟應繳納費用新臺幣
    （下同）50元。持有第1項法庭錄音、錄影內容之人，就取
    得之錄音、錄影內容，不得散布、公開播送，或為非正當目
    的使用，法院組織法第90條之1第1項前段、法庭錄音錄影及
    其利用保存辦法第8條第1、3、4項分別定有明文。
二、聲請意旨以：相對人於本院109年度南小字第2220號侵權行
    為損害賠償事件於109年12月10日審理時為不實陳述，抹黑
    聲請人，欺騙法庭，罔顧法官在庭上的諄諄教誨，實已觸法
    ，爰請求交付當日開庭錄音光碟等語。
三、聲請人為本院109年度南小字2220號侵權行為損害賠償事件
    之原告，為依法得聲請閱覽卷宗之人，並已敘明維護其法律
    上利益之理由，可認其聲請係主張及維護聲請人之法律上利
    益所必要，且本件並無得不予許可或限制聲請閱覽、抄錄或
    攝影卷內文書等應保密之事項，核與法院組織法第90條之1
    之定相符，應准許其聲請交付法庭錄音光碟。又持有法庭錄
    音、錄影內容之人，就取得之錄音、錄影內容，不得散布、
    公開播送，或為非正當目的使用。違反前揭規定者，依法院
    組織法第90條之4第1項、第2項規定，由行為人之住所、居
    所，或營業所、事務所所在地之地方法院處3萬元以上30萬
    元以下罰鍰，併依上開規定特予裁示以促注意遵守，附此敘
    明。
四、據上論結，本件聲請為有理由，爰依法院組織法第90條之1
    、法庭錄音錄影及其利用保存辦法第8條，裁定如主文。
中　　華　　民　　國　　109 　年　　12　　月　　24　　日
  　　　　　　　　臺灣臺南地方法院臺南簡易庭　　　　　
                                  法  官　張桂美
以上正本係照原本作成。　　　　　　　　　　　　　　　　　
本裁定不得抗告。　　　　　　　　　　　　　　　　　　
中　　華　　民　　國　　109 　年　　12　　月　　24　　日
                                  書記官  蘇冠杰